臺灣新北地方法院三重簡易庭小額民事判決
                                  111年度重小字第2460號
原      告  祐暘股份有限公司

法定代理人  張台玲    住同上                            訴訟代理人  林佳宏    住○○市○○區○○○街00巷000號0樓
被      告  楊育鑫  



上列當事人間請求侵權行為損害賠償事件，經本院於民國111年1
0月4日言詞辯論終結，判決如下：
    主  文
被告應給付原告新臺幣貳萬貳仟玖佰陸拾肆元。
原告其餘之訴駁回。
訴訟費用確定為新臺幣壹仟元由被告負擔新臺幣肆佰零柒元，其
餘由原告負擔。
本判決原告勝訴部分得假執行。
    理由要旨
折舊額計算式、交通費暨精神慰撫金之說明：
一、修復費用部分：按物被毀損時，被害人除得依民法第196條
    請求賠償外，並不排除民法第213條至第215條之適用。依民
    法第196條請求賠償物被毀損所減少之價額，得以修復費用
    為估定之標準，但以必要者為限（例如︰修理材料以新品換
    舊品，應予折舊）。查系爭車牌號碼000-0000號自用小客車
    （下稱系爭車輛）為民國106年11月（推定15日）出廠使用
    ，有行車執照在卷可稽，至111年2月21日受損時已使用4年3
    月又6日，依營利事業所得稅結算申報查核準則，提列折舊
    以1年為計算單位，其使用期間未滿1年者，按實際使用月數
    相當於全年之比例計算之，不滿1月者，以1月計，系爭車輛
    實際使用之期間應以4年4月計算。再依行政院公布之固定資
    產耐用年數表及固定資產折舊率表，自用小客車之耐用年數
    5年，依定率遞減法每年折舊千分之三六九，則原告請求之
    修理費中零件費用新臺幣（下同）9,770元，依上開標準計
    算其折舊後為1,358元（計算式如附表）。是系爭車輛所受
    損害之合理修復費用為上開扣除折舊額之零件費用1,358元
    ，加計其他無須折舊之鈑金費用11,627元及塗裝費用9,979
    元，共計22,964元（計算式：1,358元＋11,627元＋9,979元＝2
    2,964元），逾此部分之請求，即屬無據，不應准許。
二、交通費用部分：原告雖主張因系爭車輛自111年3月7日起至
    同年月26日進廠維修，原告需另使用其所有之車牌號碼000-
    0000號自用小客車，其因而支出ETAG儲值及加油費用共計5,
    110元，被告應予賠償云云。惟無論系爭車輛有無進廠維修
    ，使用車輛所生之高速公路通行費用及加油費用本即應由原
    告自行支付，尚與本件事故之發生無何因果關係存在，是原
    告此部分請求，即非有據。
三、精神慰撫金部分：原告另主張系爭車輛遭被告不法損壞，被
    告須賠償原告精神慰撫金20,000元云云，惟本件係屬財產權
    之侵害，尚與人格權之侵害無涉，況原告係為法人，亦無依
    民法第195條第項規定請求非財產上損害之餘地(最高法院10
    4年度台上字第599號民事判決意旨參照)，是原告此部分請
    求，亦非有據。
四、從而，原告依侵權行為之法律關係請求被告給付22,964元，
    為有理由，應予准許；逾此部分之請求，即無理由，應予駁
    回。
中　　華　　民　　國　　111 　年　　10　　月　　28　　日
                           臺灣新北地方法院三重簡易庭 
                                 法  官  洪任遠
以上正本係照原本作成。
如不服本判決，應於送達後20日內，向本院提出上訴狀，並表明
上訴理由（上訴理由應表明1、原判決所違背之法令及具體內容
。2、依訴訟資料可認為原判決有違背法令之具體事實。），如
於本判決宣示後送達前提起上訴者，應於判決送達後20日內補提
上訴理由書（須附繕本），如未於上訴後20日內補提合法上訴理
由書，法院得逕以裁定駁回上訴。
中　　華　　民　　國　　111 　年　　10　　月　　28　　日
　　　　　　　　　　　            書記官  羅尹茜  
附表
折舊時間           金額
第1年折舊值        9,770×0.369=3,605
第1年折舊後價值    9,770-3,605=6,165
第2年折舊值        6,165×0.369=2,275
第2年折舊後價值    6,165-2,275=3,890
第3年折舊值        3,890×0.369=1,435
第3年折舊後價值    3,890-1,435=2,455
第4年折舊值        2,455×0.369=906
第4年折舊後價值    2,455-906=1,549
第4年4月折舊值     1,549×0.369×(4/12)=191
第4年4月折舊後價值 1,549-191=1,358